---
title: ""
format:
  docx:
    reference-doc: /r-proj/stat/ogd/stat_anhang/geschaeftsberichtApp/vorlagen//vorlage_word2.docx
params:
  year: 2024
  amt: "Amt für Daten und Statistik"
execute:
  echo: false
  message: false
  warning: false
---

```{r setup}
library(flextable)
library(tidyverse)
library(officer)
library(qrcode)

source("/r-proj/stat/ogd/stat_anhang/geschaeftsberichtApp/R/fct_flextable_full.R")

# ogd_test <- readRDS("../data/final_data_list.rds")
# ogd_test <- readRDS("../data/final_data_list_mod.rds")
load("/r-proj/stat/ogd/stat_anhang/geschaeftsberichtApp/data/data_list.rda")
load("/r-proj/stat/ogd/stat_anhang/geschaeftsberichtApp/data/table_list.rda")
nested_data_ogd <- produce_data_list()

```

# 6&emsp;DBU

## 6010&emsp;Generalsekretariat DBU

### Verwaltungsrechtspflege

```{r 660101, ft.align='left'}
ft_df <- produce_flextable(elem = nested_data_ogd[["DBU"]][["Generalsekretariat DBU"]][["Verwaltungsrechtspflege"]], year = "2024")
ft_df$ft
```

```{r 660101_qr,fig.width=42,fig.align='right'}
qr <- qrcode::qr_code("https://statistiktg.shinyapps.io/statanhang/?dept=DBU&amt=Generalsekretariat%20DBU&table=Verwaltungsrechtspflege&year=2024")
plot(qr)
```
| [Zur Tabelle](https://statistiktg.shinyapps.io/statanhang/?dept=DBU&amt=Generalsekretariat%20DBU&table=Verwaltungsrechtspflege&year=2024) |
|:--:|

\


### Bearbeitungszeit netto der Hauptzirkulation Baugesuche «Baugesuche innerhalb Bauzonen» in Arbeitstagen (AT)

```{r 660102, ft.align='left'}
ft_df <- produce_flextable(elem = nested_data_ogd[["DBU"]][["Generalsekretariat DBU"]][["Bearbeitungszeit netto der Hauptzirkulation Baugesuche «Baugesuche innerhalb Bauzonen» in Arbeitstagen (AT)"]], year = "2024")
ft_df$ft
```

```{r 660102_qr,fig.width=42,fig.align='right'}
qr <- qrcode::qr_code("https://statistiktg.shinyapps.io/statanhang/?dept=DBU&amt=Generalsekretariat%20DBU&table=Bearbeitungszeit%20netto%20der%20Hauptzirkulation%20Baugesuche%20%C2%ABBaugesuche%20innerhalb%20Bauzonen%C2%BB%20in%20Arbeitstagen%20(AT)&year=2024")
plot(qr)
```
| [Zur Tabelle](https://statistiktg.shinyapps.io/statanhang/?dept=DBU&amt=Generalsekretariat%20DBU&table=Bearbeitungszeit%20netto%20der%20Hauptzirkulation%20Baugesuche%20%C2%ABBaugesuche%20innerhalb%20Bauzonen%C2%BB%20in%20Arbeitstagen%20(AT)&year=2024) |
|:--:|

\newpage


### Bearbeitungszeit netto der Hauptzirkulation Baugesuche «Baugesuche ausserhalb Bauzonen» in Arbeitstagen (AT)

```{r 660103, ft.align='left'}
ft_df <- produce_flextable(elem = nested_data_ogd[["DBU"]][["Generalsekretariat DBU"]][["Bearbeitungszeit netto der Hauptzirkulation Baugesuche «Baugesuche ausserhalb Bauzonen» in Arbeitstagen (AT)"]], year = "2024")
ft_df$ft
```

```{r 660103_qr,fig.width=42,fig.align='right'}
qr <- qrcode::qr_code("https://statistiktg.shinyapps.io/statanhang/?dept=DBU&amt=Generalsekretariat%20DBU&table=Bearbeitungszeit%20netto%20der%20Hauptzirkulation%20Baugesuche%20%C2%ABBaugesuche%20ausserhalb%20Bauzonen%C2%BB%20in%20Arbeitstagen%20(AT)&year=2024")
plot(qr)
```
| [Zur Tabelle](https://statistiktg.shinyapps.io/statanhang/?dept=DBU&amt=Generalsekretariat%20DBU&table=Bearbeitungszeit%20netto%20der%20Hauptzirkulation%20Baugesuche%20%C2%ABBaugesuche%20ausserhalb%20Bauzonen%C2%BB%20in%20Arbeitstagen%20(AT)&year=2024) |
|:--:|

\


## 6210&emsp;Hochbauamt

### Anzahl der Beratungen, Expertisen, Stellungnahmen

```{r 662101, ft.align='left'}
ft_df <- produce_flextable(elem = nested_data_ogd[["DBU"]][["Hochbauamt"]][["Anzahl der Beratungen, Expertisen, Stellungnahmen"]], year = "2024")
ft_df$ft
```

```{r 662101_qr,fig.width=42,fig.align='right'}
qr <- qrcode::qr_code("https://statistiktg.shinyapps.io/statanhang/?dept=DBU&amt=Hochbauamt&table=Anzahl%20der%20Beratungen,%20Expertisen,%20Stellungnahmen&year=2024")
plot(qr)
```
| [Zur Tabelle](https://statistiktg.shinyapps.io/statanhang/?dept=DBU&amt=Hochbauamt&table=Anzahl%20der%20Beratungen,%20Expertisen,%20Stellungnahmen&year=2024) |
|:--:|

\


### Nettoausgaben für Hochbauten

```{r 662102, ft.align='left'}
ft_df <- produce_flextable(elem = nested_data_ogd[["DBU"]][["Hochbauamt"]][["Nettoausgaben für Hochbauten"]], year = "2024")
ft_df$ft
```

```{r 662102_qr,fig.width=42,fig.align='right'}
qr <- qrcode::qr_code("https://statistiktg.shinyapps.io/statanhang/?dept=DBU&amt=Hochbauamt&table=Nettoausgaben%20f%C3%BCr%20Hochbauten&year=2024")
plot(qr)
```
| [Zur Tabelle](https://statistiktg.shinyapps.io/statanhang/?dept=DBU&amt=Hochbauamt&table=Nettoausgaben%20f%C3%BCr%20Hochbauten&year=2024) |
|:--:|

\newpage


### Projekte der Investitionsrechnung nach Anlage- und Gebäudekosten in Fr

```{r 662103, ft.align='left'}
ft_df <- produce_flextable(elem = nested_data_ogd[["DBU"]][["Hochbauamt"]][["Projekte der Investitionsrechnung nach Anlage- und Gebäudekosten in Fr"]], year = "2024")
ft_df$ft
```

```{r 662103_qr,fig.width=42,fig.align='right'}
qr <- qrcode::qr_code("https://statistiktg.shinyapps.io/statanhang/?dept=DBU&amt=Hochbauamt&table=Projekte%20der%20Investitionsrechnung%20nach%20Anlage-%20und%20Geb%C3%A4udekosten%20in%20Fr&year=2024")
plot(qr)
```
| [Zur Tabelle](https://statistiktg.shinyapps.io/statanhang/?dept=DBU&amt=Hochbauamt&table=Projekte%20der%20Investitionsrechnung%20nach%20Anlage-%20und%20Geb%C3%A4udekosten%20in%20Fr&year=2024) |
|:--:|

\newpage


### Investitionsrechnung

```{r 662104, ft.align='left'}
ft_df <- produce_flextable(elem = nested_data_ogd[["DBU"]][["Hochbauamt"]][["Investitionsrechnung"]], year = "2024")
ft_df$ft
```

```{r 662104_qr,fig.width=42,fig.align='right'}
qr <- qrcode::qr_code("https://statistiktg.shinyapps.io/statanhang/?dept=DBU&amt=Hochbauamt&table=Investitionsrechnung&year=2024")
plot(qr)
```
| [Zur Tabelle](https://statistiktg.shinyapps.io/statanhang/?dept=DBU&amt=Hochbauamt&table=Investitionsrechnung&year=2024) |
|:--:|

\


## 6310&emsp;Tiefbauamt

### Kantonsstrassen Korrektionen (6340)

```{r 663101, ft.align='left'}
ft_df <- produce_flextable(elem = nested_data_ogd[["DBU"]][["Tiefbauamt"]][["Kantonsstrassen Korrektionen (6340)"]], year = "2024")
ft_df$ft
```

```{r 663101_qr,fig.width=42,fig.align='right'}
qr <- qrcode::qr_code("https://statistiktg.shinyapps.io/statanhang/?dept=DBU&amt=Tiefbauamt&table=Kantonsstrassen%20Korrektionen%20(6340)&year=2024")
plot(qr)
```
| [Zur Tabelle](https://statistiktg.shinyapps.io/statanhang/?dept=DBU&amt=Tiefbauamt&table=Kantonsstrassen%20Korrektionen%20(6340)&year=2024) |
|:--:|

\


### Wegverlegungen (grössere Signalisationsarbeiten)

```{r 6631010, ft.align='left'}
ft_df <- produce_flextable(elem = nested_data_ogd[["DBU"]][["Tiefbauamt"]][["Wegverlegungen (grössere Signalisationsarbeiten)"]], year = "2024")
ft_df$ft
```

```{r 6631010_qr,fig.width=42,fig.align='right'}
qr <- qrcode::qr_code("https://statistiktg.shinyapps.io/statanhang/?dept=DBU&amt=Tiefbauamt&table=Wegverlegungen%20(gr%C3%B6ssere%20Signalisationsarbeiten)&year=2024")
plot(qr)
```
| [Zur Tabelle](https://statistiktg.shinyapps.io/statanhang/?dept=DBU&amt=Tiefbauamt&table=Wegverlegungen%20(gr%C3%B6ssere%20Signalisationsarbeiten)&year=2024) |
|:--:|

\


### Total Kantonale Wanderwege

```{r 6631011, ft.align='left'}
ft_df <- produce_flextable(elem = nested_data_ogd[["DBU"]][["Tiefbauamt"]][["Total Kantonale Wanderwege"]], year = "2024")
ft_df$ft
```

```{r 6631011_qr,fig.width=42,fig.align='right'}
qr <- qrcode::qr_code("https://statistiktg.shinyapps.io/statanhang/?dept=DBU&amt=Tiefbauamt&table=Total%20Kantonale%20Wanderwege&year=2024")
plot(qr)
```
| [Zur Tabelle](https://statistiktg.shinyapps.io/statanhang/?dept=DBU&amt=Tiefbauamt&table=Total%20Kantonale%20Wanderwege&year=2024) |
|:--:|

\


### Belagssanierungen (6310)

```{r 663102, ft.align='left'}
ft_df <- produce_flextable(elem = nested_data_ogd[["DBU"]][["Tiefbauamt"]][["Belagssanierungen (6310)"]], year = "2024")
ft_df$ft
```

```{r 663102_qr,fig.width=42,fig.align='right'}
qr <- qrcode::qr_code("https://statistiktg.shinyapps.io/statanhang/?dept=DBU&amt=Tiefbauamt&table=Belagssanierungen%20(6310)&year=2024")
plot(qr)
```
| [Zur Tabelle](https://statistiktg.shinyapps.io/statanhang/?dept=DBU&amt=Tiefbauamt&table=Belagssanierungen%20(6310)&year=2024) |
|:--:|

\


### Oberflächenbehandlungen (6310)

```{r 663103, ft.align='left'}
ft_df <- produce_flextable(elem = nested_data_ogd[["DBU"]][["Tiefbauamt"]][["Oberflächenbehandlungen (6310)"]], year = "2024")
ft_df$ft
```

```{r 663103_qr,fig.width=42,fig.align='right'}
qr <- qrcode::qr_code("https://statistiktg.shinyapps.io/statanhang/?dept=DBU&amt=Tiefbauamt&table=Oberfl%C3%A4chenbehandlungen%20(6310)&year=2024")
plot(qr)
```
| [Zur Tabelle](https://statistiktg.shinyapps.io/statanhang/?dept=DBU&amt=Tiefbauamt&table=Oberfl%C3%A4chenbehandlungen%20(6310)&year=2024) |
|:--:|

\


### Belagssanierungen im Rahmen von Korrektionen (6340, 6370)

```{r 663104, ft.align='left'}
ft_df <- produce_flextable(elem = nested_data_ogd[["DBU"]][["Tiefbauamt"]][["Belagssanierungen im Rahmen von Korrektionen (6340, 6370)"]], year = "2024")
ft_df$ft
```

```{r 663104_qr,fig.width=42,fig.align='right'}
qr <- qrcode::qr_code("https://statistiktg.shinyapps.io/statanhang/?dept=DBU&amt=Tiefbauamt&table=Belagssanierungen%20im%20Rahmen%20von%20Korrektionen%20(6340,%206370)&year=2024")
plot(qr)
```
| [Zur Tabelle](https://statistiktg.shinyapps.io/statanhang/?dept=DBU&amt=Tiefbauamt&table=Belagssanierungen%20im%20Rahmen%20von%20Korrektionen%20(6340,%206370)&year=2024) |
|:--:|

\


### Radwege / kombinierte Rad- und Gehwege

```{r 663105, ft.align='left'}
ft_df <- produce_flextable(elem = nested_data_ogd[["DBU"]][["Tiefbauamt"]][["Radwege / kombinierte Rad- und Gehwege"]], year = "2024")
ft_df$ft
```

```{r 663105_qr,fig.width=42,fig.align='right'}
qr <- qrcode::qr_code("https://statistiktg.shinyapps.io/statanhang/?dept=DBU&amt=Tiefbauamt&table=Radwege%20/%20kombinierte%20Rad-%20und%20Gehwege&year=2024")
plot(qr)
```
| [Zur Tabelle](https://statistiktg.shinyapps.io/statanhang/?dept=DBU&amt=Tiefbauamt&table=Radwege%20/%20kombinierte%20Rad-%20und%20Gehwege&year=2024) |
|:--:|

\


### Radwanderwege (SchweizMobil-Routen)

```{r 663106, ft.align='left'}
ft_df <- produce_flextable(elem = nested_data_ogd[["DBU"]][["Tiefbauamt"]][["Radwanderwege (SchweizMobil-Routen)"]], year = "2024")
ft_df$ft
```

```{r 663106_qr,fig.width=42,fig.align='right'}
qr <- qrcode::qr_code("https://statistiktg.shinyapps.io/statanhang/?dept=DBU&amt=Tiefbauamt&table=Radwanderwege%20(SchweizMobil-Routen)&year=2024")
plot(qr)
```
| [Zur Tabelle](https://statistiktg.shinyapps.io/statanhang/?dept=DBU&amt=Tiefbauamt&table=Radwanderwege%20(SchweizMobil-Routen)&year=2024) |
|:--:|

\


### Mountainbike-Routen

```{r 663107, ft.align='left'}
ft_df <- produce_flextable(elem = nested_data_ogd[["DBU"]][["Tiefbauamt"]][["Mountainbike-Routen"]], year = "2024")
ft_df$ft
```

```{r 663107_qr,fig.width=42,fig.align='right'}
qr <- qrcode::qr_code("https://statistiktg.shinyapps.io/statanhang/?dept=DBU&amt=Tiefbauamt&table=Mountainbike-Routen&year=2024")
plot(qr)
```
| [Zur Tabelle](https://statistiktg.shinyapps.io/statanhang/?dept=DBU&amt=Tiefbauamt&table=Mountainbike-Routen&year=2024) |
|:--:|

\newpage


### Inline Skating-Routen

```{r 663108, ft.align='left'}
ft_df <- produce_flextable(elem = nested_data_ogd[["DBU"]][["Tiefbauamt"]][["Inline Skating-Routen"]], year = "2024")
ft_df$ft
```

```{r 663108_qr,fig.width=42,fig.align='right'}
qr <- qrcode::qr_code("https://statistiktg.shinyapps.io/statanhang/?dept=DBU&amt=Tiefbauamt&table=Inline%20Skating-Routen&year=2024")
plot(qr)
```
| [Zur Tabelle](https://statistiktg.shinyapps.io/statanhang/?dept=DBU&amt=Tiefbauamt&table=Inline%20Skating-Routen&year=2024) |
|:--:|

\


### Wegneubau

```{r 663109, ft.align='left'}
ft_df <- produce_flextable(elem = nested_data_ogd[["DBU"]][["Tiefbauamt"]][["Wegneubau"]], year = "2024")
ft_df$ft
```

```{r 663109_qr,fig.width=42,fig.align='right'}
qr <- qrcode::qr_code("https://statistiktg.shinyapps.io/statanhang/?dept=DBU&amt=Tiefbauamt&table=Wegneubau&year=2024")
plot(qr)
```
| [Zur Tabelle](https://statistiktg.shinyapps.io/statanhang/?dept=DBU&amt=Tiefbauamt&table=Wegneubau&year=2024) |
|:--:|

\newpage


## 6410&emsp;Amt für Denkmalpflege

### Restaurierungen

```{r 664101, ft.align='left'}
ft_df <- produce_flextable(elem = nested_data_ogd[["DBU"]][["Amt für Denkmalpflege"]][["Restaurierungen"]], year = "2024")
ft_df$ft
```

```{r 664101_qr,fig.width=42,fig.align='right'}
qr <- qrcode::qr_code("https://statistiktg.shinyapps.io/statanhang/?dept=DBU&amt=Amt%20f%C3%BCr%20Denkmalpflege&table=Restaurierungen&year=2024")
plot(qr)
```
| [Zur Tabelle](https://statistiktg.shinyapps.io/statanhang/?dept=DBU&amt=Amt%20f%C3%BCr%20Denkmalpflege&table=Restaurierungen&year=2024) |
|:--:|

\


## 6510&emsp;Amt für Umwet
