---
title: ""
format:
  docx:
    reference-doc: /r-proj/stat/ogd/stat_anhang/geschaeftsberichtApp/vorlagen//vorlage_word2.docx
params:
  year: 2024
  amt: "Amt für Daten und Statistik"
execute:
  echo: false
  message: false
  warning: false
---

```{r setup}
library(flextable)
library(tidyverse)
library(officer)
library(qrcode)

source("/r-proj/stat/ogd/stat_anhang/geschaeftsberichtApp/R/fct_flextable_full.R")

# ogd_test <- readRDS("../data/final_data_list.rds")
# ogd_test <- readRDS("../data/final_data_list_mod.rds")
load("/r-proj/stat/ogd/stat_anhang/geschaeftsberichtApp/data/data_list.rda")
load("/r-proj/stat/ogd/stat_anhang/geschaeftsberichtApp/data/table_list.rda")
nested_data_ogd <- produce_data_list()

```

# 3&emsp;DIV

## 3010&emsp;Generalsekretariat DIV

### Verwaltungsrechtspflege

```{r 330101, ft.align='left'}
ft_df <- produce_flextable(elem = nested_data_ogd[["DIV"]][["Generalsekretariat DIV"]][["Verwaltungsrechtspflege"]], year = "2024")
ft_df$ft
```

```{r 330101_qr,fig.width=42,fig.align='right'}
qr <- qrcode::qr_code("https://statistiktg.shinyapps.io/statanhang/?dept=DIV&amt=Generalsekretariat%20DIV&table=Verwaltungsrechtspflege&year=2024")
plot(qr)
```
| [Zur Tabelle](https://statistiktg.shinyapps.io/statanhang/?dept=DIV&amt=Generalsekretariat%20DIV&table=Verwaltungsrechtspflege&year=2024) |
|:--:|

\


## 3310&emsp;Amt für Geoinformation

### Nachführung der amtlichen Vermessung

```{r 333101, ft.align='left'}
ft_df <- produce_flextable(elem = nested_data_ogd[["DIV"]][["Amt für Geoinformation"]][["Nachführung der amtlichen Vermessung"]], year = "2024")
ft_df$ft
```

```{r 333101_qr,fig.width=42,fig.align='right'}
qr <- qrcode::qr_code("https://statistiktg.shinyapps.io/statanhang/?dept=DIV&amt=Amt%20f%C3%BCr%20Geoinformation&table=Nachf%C3%BChrung%20der%20amtlichen%20Vermessung&year=2024")
plot(qr)
```
| [Zur Tabelle](https://statistiktg.shinyapps.io/statanhang/?dept=DIV&amt=Amt%20f%C3%BCr%20Geoinformation&table=Nachf%C3%BChrung%20der%20amtlichen%20Vermessung&year=2024) |
|:--:|

\newpage


### Stand der amtlichen Vermessung

```{r 333102, ft.align='left'}
ft_df <- produce_flextable(elem = nested_data_ogd[["DIV"]][["Amt für Geoinformation"]][["Stand der amtlichen Vermessung"]], year = "2024")
ft_df$ft
```

```{r 333102_qr,fig.width=42,fig.align='right'}
qr <- qrcode::qr_code("https://statistiktg.shinyapps.io/statanhang/?dept=DIV&amt=Amt%20f%C3%BCr%20Geoinformation&table=Stand%20der%20amtlichen%20Vermessung&year=2024")
plot(qr)
```
| [Zur Tabelle](https://statistiktg.shinyapps.io/statanhang/?dept=DIV&amt=Amt%20f%C3%BCr%20Geoinformation&table=Stand%20der%20amtlichen%20Vermessung&year=2024) |
|:--:|

\


## 3530&emsp;Amt für Wirtschaft und Arbeit

### Gutachten, Bewilligungen und Verfügungen Arbeitsinspektorat

```{r 335301, ft.align='left'}
ft_df <- produce_flextable(elem = nested_data_ogd[["DIV"]][["Amt für Wirtschaft und Arbeit"]][["Gutachten, Bewilligungen und Verfügungen Arbeitsinspektorat"]], year = "2024")
ft_df$ft
```

```{r 335301_qr,fig.width=42,fig.align='right'}
qr <- qrcode::qr_code("https://statistiktg.shinyapps.io/statanhang/?dept=DIV&amt=Amt%20f%C3%BCr%20Wirtschaft%20und%20Arbeit&table=Gutachten,%20Bewilligungen%20und%20Verf%C3%BCgungen%20Arbeitsinspektorat&year=2024")
plot(qr)
```
| [Zur Tabelle](https://statistiktg.shinyapps.io/statanhang/?dept=DIV&amt=Amt%20f%C3%BCr%20Wirtschaft%20und%20Arbeit&table=Gutachten,%20Bewilligungen%20und%20Verf%C3%BCgungen%20Arbeitsinspektorat&year=2024) |
|:--:|

\


### Projektbeiträge Neue Regionalpolitik (NRP)

```{r 3353010, ft.align='left'}
ft_df <- produce_flextable(elem = nested_data_ogd[["DIV"]][["Amt für Wirtschaft und Arbeit"]][["Projektbeiträge Neue Regionalpolitik (NRP)"]], year = "2024")
ft_df$ft
```

```{r 3353010_qr,fig.width=42,fig.align='right'}
qr <- qrcode::qr_code("https://statistiktg.shinyapps.io/statanhang/?dept=DIV&amt=Amt%20f%C3%BCr%20Wirtschaft%20und%20Arbeit&table=Projektbeitr%C3%A4ge%20Neue%20Regionalpolitik%20(NRP)&year=2024")
plot(qr)
```
| [Zur Tabelle](https://statistiktg.shinyapps.io/statanhang/?dept=DIV&amt=Amt%20f%C3%BCr%20Wirtschaft%20und%20Arbeit&table=Projektbeitr%C3%A4ge%20Neue%20Regionalpolitik%20(NRP)&year=2024) |
|:--:|

\


### Wiedereingliederung von Arbeitslosen und Stellensuchenden

```{r 3353011, ft.align='left'}
ft_df <- produce_flextable(elem = nested_data_ogd[["DIV"]][["Amt für Wirtschaft und Arbeit"]][["Wiedereingliederung von Arbeitslosen und Stellensuchenden"]], year = "2024")
ft_df$ft
```

```{r 3353011_qr,fig.width=42,fig.align='right'}
qr <- qrcode::qr_code("https://statistiktg.shinyapps.io/statanhang/?dept=DIV&amt=Amt%20f%C3%BCr%20Wirtschaft%20und%20Arbeit&table=Wiedereingliederung%20von%20Arbeitslosen%20und%20Stellensuchenden&year=2024")
plot(qr)
```
| [Zur Tabelle](https://statistiktg.shinyapps.io/statanhang/?dept=DIV&amt=Amt%20f%C3%BCr%20Wirtschaft%20und%20Arbeit&table=Wiedereingliederung%20von%20Arbeitslosen%20und%20Stellensuchenden&year=2024) |
|:--:|

\


### Ausrichtung finanzieller Leistungen

```{r 3353012, ft.align='left'}
ft_df <- produce_flextable(elem = nested_data_ogd[["DIV"]][["Amt für Wirtschaft und Arbeit"]][["Ausrichtung finanzieller Leistungen"]], year = "2024")
ft_df$ft
```

```{r 3353012_qr,fig.width=42,fig.align='right'}
qr <- qrcode::qr_code("https://statistiktg.shinyapps.io/statanhang/?dept=DIV&amt=Amt%20f%C3%BCr%20Wirtschaft%20und%20Arbeit&table=Ausrichtung%20finanzieller%20Leistungen&year=2024")
plot(qr)
```
| [Zur Tabelle](https://statistiktg.shinyapps.io/statanhang/?dept=DIV&amt=Amt%20f%C3%BCr%20Wirtschaft%20und%20Arbeit&table=Ausrichtung%20finanzieller%20Leistungen&year=2024) |
|:--:|

\newpage


### Zulassung ausländischer Arbeitskräfte, privater Arbeitsvermittlung und Personalverleih

```{r 335302, ft.align='left'}
ft_df <- produce_flextable(elem = nested_data_ogd[["DIV"]][["Amt für Wirtschaft und Arbeit"]][["Zulassung ausländischer Arbeitskräfte, privater Arbeitsvermittlung und Personalverleih"]], year = "2024")
ft_df$ft
```

```{r 335302_qr,fig.width=42,fig.align='right'}
qr <- qrcode::qr_code("https://statistiktg.shinyapps.io/statanhang/?dept=DIV&amt=Amt%20f%C3%BCr%20Wirtschaft%20und%20Arbeit&table=Zulassung%20ausl%C3%A4ndischer%20Arbeitskr%C3%A4fte,%20privater%20Arbeitsvermittlung%20und%20Personalverleih&year=2024")
plot(qr)
```
| [Zur Tabelle](https://statistiktg.shinyapps.io/statanhang/?dept=DIV&amt=Amt%20f%C3%BCr%20Wirtschaft%20und%20Arbeit&table=Zulassung%20ausl%C3%A4ndischer%20Arbeitskr%C3%A4fte,%20privater%20Arbeitsvermittlung%20und%20Personalverleih&year=2024) |
|:--:|

\


### Eidgenössisches Entsendegesetz (EntsG)

```{r 335303, ft.align='left'}
ft_df <- produce_flextable(elem = nested_data_ogd[["DIV"]][["Amt für Wirtschaft und Arbeit"]][["Eidgenössisches Entsendegesetz (EntsG)"]], year = "2024")
ft_df$ft
```

```{r 335303_qr,fig.width=42,fig.align='right'}
qr <- qrcode::qr_code("https://statistiktg.shinyapps.io/statanhang/?dept=DIV&amt=Amt%20f%C3%BCr%20Wirtschaft%20und%20Arbeit&table=Eidgen%C3%B6ssisches%20Entsendegesetz%20(EntsG)&year=2024")
plot(qr)
```
| [Zur Tabelle](https://statistiktg.shinyapps.io/statanhang/?dept=DIV&amt=Amt%20f%C3%BCr%20Wirtschaft%20und%20Arbeit&table=Eidgen%C3%B6ssisches%20Entsendegesetz%20(EntsG)&year=2024) |
|:--:|

\newpage


### Flankierende Massnahmen

```{r 335304, ft.align='left'}
ft_df <- produce_flextable(elem = nested_data_ogd[["DIV"]][["Amt für Wirtschaft und Arbeit"]][["Flankierende Massnahmen"]], year = "2024")
ft_df$ft
```

```{r 335304_qr,fig.width=42,fig.align='right'}
qr <- qrcode::qr_code("https://statistiktg.shinyapps.io/statanhang/?dept=DIV&amt=Amt%20f%C3%BCr%20Wirtschaft%20und%20Arbeit&table=Flankierende%20Massnahmen&year=2024")
plot(qr)
```
| [Zur Tabelle](https://statistiktg.shinyapps.io/statanhang/?dept=DIV&amt=Amt%20f%C3%BCr%20Wirtschaft%20und%20Arbeit&table=Flankierende%20Massnahmen&year=2024) |
|:--:|

\


### Umsetzung Schwarzarbeitsgesetz (BGSA)

```{r 335305, ft.align='left'}
ft_df <- produce_flextable(elem = nested_data_ogd[["DIV"]][["Amt für Wirtschaft und Arbeit"]][["Umsetzung Schwarzarbeitsgesetz (BGSA)"]], year = "2024")
ft_df$ft
```

```{r 335305_qr,fig.width=42,fig.align='right'}
qr <- qrcode::qr_code("https://statistiktg.shinyapps.io/statanhang/?dept=DIV&amt=Amt%20f%C3%BCr%20Wirtschaft%20und%20Arbeit&table=Umsetzung%20Schwarzarbeitsgesetz%20(BGSA)&year=2024")
plot(qr)
```
| [Zur Tabelle](https://statistiktg.shinyapps.io/statanhang/?dept=DIV&amt=Amt%20f%C3%BCr%20Wirtschaft%20und%20Arbeit&table=Umsetzung%20Schwarzarbeitsgesetz%20(BGSA)&year=2024) |
|:--:|

\


### Ansiedlungen nach Bezirken

```{r 335306, ft.align='left'}
ft_df <- produce_flextable(elem = nested_data_ogd[["DIV"]][["Amt für Wirtschaft und Arbeit"]][["Ansiedlungen nach Bezirken"]], year = "2024")
ft_df$ft
```

```{r 335306_qr,fig.width=42,fig.align='right'}
qr <- qrcode::qr_code("https://statistiktg.shinyapps.io/statanhang/?dept=DIV&amt=Amt%20f%C3%BCr%20Wirtschaft%20und%20Arbeit&table=Ansiedlungen%20nach%20Bezirken&year=2024")
plot(qr)
```
| [Zur Tabelle](https://statistiktg.shinyapps.io/statanhang/?dept=DIV&amt=Amt%20f%C3%BCr%20Wirtschaft%20und%20Arbeit&table=Ansiedlungen%20nach%20Bezirken&year=2024) |
|:--:|

\


### Ansiedlungen nach Sektoren

```{r 335307, ft.align='left'}
ft_df <- produce_flextable(elem = nested_data_ogd[["DIV"]][["Amt für Wirtschaft und Arbeit"]][["Ansiedlungen nach Sektoren"]], year = "2024")
ft_df$ft
```

```{r 335307_qr,fig.width=42,fig.align='right'}
qr <- qrcode::qr_code("https://statistiktg.shinyapps.io/statanhang/?dept=DIV&amt=Amt%20f%C3%BCr%20Wirtschaft%20und%20Arbeit&table=Ansiedlungen%20nach%20Sektoren&year=2024")
plot(qr)
```
| [Zur Tabelle](https://statistiktg.shinyapps.io/statanhang/?dept=DIV&amt=Amt%20f%C3%BCr%20Wirtschaft%20und%20Arbeit&table=Ansiedlungen%20nach%20Sektoren&year=2024) |
|:--:|

\


### Immobilienservice

```{r 335308, ft.align='left'}
ft_df <- produce_flextable(elem = nested_data_ogd[["DIV"]][["Amt für Wirtschaft und Arbeit"]][["Immobilienservice"]], year = "2024")
ft_df$ft
```

```{r 335308_qr,fig.width=42,fig.align='right'}
qr <- qrcode::qr_code("https://statistiktg.shinyapps.io/statanhang/?dept=DIV&amt=Amt%20f%C3%BCr%20Wirtschaft%20und%20Arbeit&table=Immobilienservice&year=2024")
plot(qr)
```
| [Zur Tabelle](https://statistiktg.shinyapps.io/statanhang/?dept=DIV&amt=Amt%20f%C3%BCr%20Wirtschaft%20und%20Arbeit&table=Immobilienservice&year=2024) |
|:--:|

\


### Projektbeiträge Regionalförderung § 9a ALG

```{r 335309, ft.align='left'}
ft_df <- produce_flextable(elem = nested_data_ogd[["DIV"]][["Amt für Wirtschaft und Arbeit"]][["Projektbeiträge Regionalförderung § 9a ALG"]], year = "2024")
ft_df$ft
```

```{r 335309_qr,fig.width=42,fig.align='right'}
qr <- qrcode::qr_code("https://statistiktg.shinyapps.io/statanhang/?dept=DIV&amt=Amt%20f%C3%BCr%20Wirtschaft%20und%20Arbeit&table=Projektbeitr%C3%A4ge%20Regionalf%C3%B6rderung%20%C2%A7%209a%20ALG&year=2024")
plot(qr)
```
| [Zur Tabelle](https://statistiktg.shinyapps.io/statanhang/?dept=DIV&amt=Amt%20f%C3%BCr%20Wirtschaft%20und%20Arbeit&table=Projektbeitr%C3%A4ge%20Regionalf%C3%B6rderung%20%C2%A7%209a%20ALG&year=2024) |
|:--:|

\


## 3610&emsp;Landwirtschaftsamt

### Weinwirtschaft

```{r 336101, ft.align='left'}
ft_df <- produce_flextable(elem = nested_data_ogd[["DIV"]][["Landwirtschaftsamt"]][["Weinwirtschaft"]], year = "2024")
ft_df$ft
```

```{r 336101_qr,fig.width=42,fig.align='right'}
qr <- qrcode::qr_code("https://statistiktg.shinyapps.io/statanhang/?dept=DIV&amt=Landwirtschaftsamt&table=Weinwirtschaft&year=2024")
plot(qr)
```
| [Zur Tabelle](https://statistiktg.shinyapps.io/statanhang/?dept=DIV&amt=Landwirtschaftsamt&table=Weinwirtschaft&year=2024) |
|:--:|

\


### Anerkennung von landwirtschaftlichen Betrieben und Betriebsformen

```{r 336102, ft.align='left'}
ft_df <- produce_flextable(elem = nested_data_ogd[["DIV"]][["Landwirtschaftsamt"]][["Anerkennung von landwirtschaftlichen Betrieben und Betriebsformen"]], year = "2024")
ft_df$ft
```

```{r 336102_qr,fig.width=42,fig.align='right'}
qr <- qrcode::qr_code("https://statistiktg.shinyapps.io/statanhang/?dept=DIV&amt=Landwirtschaftsamt&table=Anerkennung%20von%20landwirtschaftlichen%20Betrieben%20und%20Betriebsformen&year=2024")
plot(qr)
```
| [Zur Tabelle](https://statistiktg.shinyapps.io/statanhang/?dept=DIV&amt=Landwirtschaftsamt&table=Anerkennung%20von%20landwirtschaftlichen%20Betrieben%20und%20Betriebsformen&year=2024) |
|:--:|

\


### Anzahl kontrollierte Landwirtschaftsbetriebe bei den öffentlich-rechtlichen Programmen

```{r 336103, ft.align='left'}
ft_df <- produce_flextable(elem = nested_data_ogd[["DIV"]][["Landwirtschaftsamt"]][["Anzahl kontrollierte Landwirtschaftsbetriebe bei den öffentlich-rechtlichen Programmen"]], year = "2024")
ft_df$ft
```

```{r 336103_qr,fig.width=42,fig.align='right'}
qr <- qrcode::qr_code("https://statistiktg.shinyapps.io/statanhang/?dept=DIV&amt=Landwirtschaftsamt&table=Anzahl%20kontrollierte%20Landwirtschaftsbetriebe%20bei%20den%20%C3%B6ffentlich-rechtlichen%20Programmen&year=2024")
plot(qr)
```
| [Zur Tabelle](https://statistiktg.shinyapps.io/statanhang/?dept=DIV&amt=Landwirtschaftsamt&table=Anzahl%20kontrollierte%20Landwirtschaftsbetriebe%20bei%20den%20%C3%B6ffentlich-rechtlichen%20Programmen&year=2024) |
|:--:|

\


### Anzahl kontrollierte Landwirtschaftsbetriebe bei den Label-Programmen

```{r 336104, ft.align='left'}
ft_df <- produce_flextable(elem = nested_data_ogd[["DIV"]][["Landwirtschaftsamt"]][["Anzahl kontrollierte Landwirtschaftsbetriebe bei den Label-Programmen"]], year = "2024")
ft_df$ft
```

```{r 336104_qr,fig.width=42,fig.align='right'}
qr <- qrcode::qr_code("https://statistiktg.shinyapps.io/statanhang/?dept=DIV&amt=Landwirtschaftsamt&table=Anzahl%20kontrollierte%20Landwirtschaftsbetriebe%20bei%20den%20Label-Programmen&year=2024")
plot(qr)
```
| [Zur Tabelle](https://statistiktg.shinyapps.io/statanhang/?dept=DIV&amt=Landwirtschaftsamt&table=Anzahl%20kontrollierte%20Landwirtschaftsbetriebe%20bei%20den%20Label-Programmen&year=2024) |
|:--:|

\newpage


### Strukturverbesserungen: Periodische Wiederinstandstellungen (PWI)

```{r 336105, ft.align='left'}
ft_df <- produce_flextable(elem = nested_data_ogd[["DIV"]][["Landwirtschaftsamt"]][["Strukturverbesserungen: Periodische Wiederinstandstellungen (PWI)"]], year = "2024")
ft_df$ft
```

```{r 336105_qr,fig.width=42,fig.align='right'}
qr <- qrcode::qr_code("https://statistiktg.shinyapps.io/statanhang/?dept=DIV&amt=Landwirtschaftsamt&table=Strukturverbesserungen:%20Periodische%20Wiederinstandstellungen%20(PWI)&year=2024")
plot(qr)
```
| [Zur Tabelle](https://statistiktg.shinyapps.io/statanhang/?dept=DIV&amt=Landwirtschaftsamt&table=Strukturverbesserungen:%20Periodische%20Wiederinstandstellungen%20(PWI)&year=2024) |
|:--:|

\


### Strukturverbesserungen: Projekte Regionale Entwicklung (PRE)

```{r 336106, ft.align='left'}
ft_df <- produce_flextable(elem = nested_data_ogd[["DIV"]][["Landwirtschaftsamt"]][["Strukturverbesserungen: Projekte Regionale Entwicklung (PRE)"]], year = "2024")
ft_df$ft
```

```{r 336106_qr,fig.width=42,fig.align='right'}
qr <- qrcode::qr_code("https://statistiktg.shinyapps.io/statanhang/?dept=DIV&amt=Landwirtschaftsamt&table=Strukturverbesserungen:%20Projekte%20Regionale%20Entwicklung%20(PRE)&year=2024")
plot(qr)
```
| [Zur Tabelle](https://statistiktg.shinyapps.io/statanhang/?dept=DIV&amt=Landwirtschaftsamt&table=Strukturverbesserungen:%20Projekte%20Regionale%20Entwicklung%20(PRE)&year=2024) |
|:--:|

\


### Landwirtschaftliche Hochbauten im Berggebiet und in der Hügelzone sowie Unterstützung für ökologische Ziele

```{r 336107, ft.align='left'}
ft_df <- produce_flextable(elem = nested_data_ogd[["DIV"]][["Landwirtschaftsamt"]][["Landwirtschaftliche Hochbauten im Berggebiet und in der Hügelzone sowie Unterstützung für ökologische Ziele"]], year = "2024")
ft_df$ft
```

```{r 336107_qr,fig.width=42,fig.align='right'}
qr <- qrcode::qr_code("https://statistiktg.shinyapps.io/statanhang/?dept=DIV&amt=Landwirtschaftsamt&table=Landwirtschaftliche%20Hochbauten%20im%20Berggebiet%20und%20in%20der%20H%C3%BCgelzone%20sowie%20Unterst%C3%BCtzung%20f%C3%BCr%20%C3%B6kologische%20Ziele&year=2024")
plot(qr)
```
| [Zur Tabelle](https://statistiktg.shinyapps.io/statanhang/?dept=DIV&amt=Landwirtschaftsamt&table=Landwirtschaftliche%20Hochbauten%20im%20Berggebiet%20und%20in%20der%20H%C3%BCgelzone%20sowie%20Unterst%C3%BCtzung%20f%C3%BCr%20%C3%B6kologische%20Ziele&year=2024) |
|:--:|

\


### Unterhaltsregelungen (Flurstrassen und Entwässerungen)

```{r 336108, ft.align='left'}
ft_df <- produce_flextable(elem = nested_data_ogd[["DIV"]][["Landwirtschaftsamt"]][["Unterhaltsregelungen (Flurstrassen und Entwässerungen)"]], year = "2024")
ft_df$ft
```

```{r 336108_qr,fig.width=42,fig.align='right'}
qr <- qrcode::qr_code("https://statistiktg.shinyapps.io/statanhang/?dept=DIV&amt=Landwirtschaftsamt&table=Unterhaltsregelungen%20(Flurstrassen%20und%20Entw%C3%A4sserungen)&year=2024")
plot(qr)
```
| [Zur Tabelle](https://statistiktg.shinyapps.io/statanhang/?dept=DIV&amt=Landwirtschaftsamt&table=Unterhaltsregelungen%20(Flurstrassen%20und%20Entw%C3%A4sserungen)&year=2024) |
|:--:|

\


### Stellungnahmen

```{r 336109, ft.align='left'}
ft_df <- produce_flextable(elem = nested_data_ogd[["DIV"]][["Landwirtschaftsamt"]][["Stellungnahmen"]], year = "2024")
ft_df$ft
```

```{r 336109_qr,fig.width=42,fig.align='right'}
qr <- qrcode::qr_code("https://statistiktg.shinyapps.io/statanhang/?dept=DIV&amt=Landwirtschaftsamt&table=Stellungnahmen&year=2024")
plot(qr)
```
| [Zur Tabelle](https://statistiktg.shinyapps.io/statanhang/?dept=DIV&amt=Landwirtschaftsamt&table=Stellungnahmen&year=2024) |
|:--:|

\


## 3640&emsp;Bildungs- und Beratungszentrum Arenenberg

### Fachschaft Landwirtschaft

```{r 336401, ft.align='left'}
ft_df <- produce_flextable(elem = nested_data_ogd[["DIV"]][["Bildungs- und Beratungszentrum Arenenberg"]][["Fachschaft Landwirtschaft"]], year = "2024")
ft_df$ft
```

```{r 336401_qr,fig.width=42,fig.align='right'}
qr <- qrcode::qr_code("https://statistiktg.shinyapps.io/statanhang/?dept=DIV&amt=Bildungs-%20und%20Beratungszentrum%20Arenenberg&table=Fachschaft%20Landwirtschaft&year=2024")
plot(qr)
```
| [Zur Tabelle](https://statistiktg.shinyapps.io/statanhang/?dept=DIV&amt=Bildungs-%20und%20Beratungszentrum%20Arenenberg&table=Fachschaft%20Landwirtschaft&year=2024) |
|:--:|

\


### Fachschaft Musikinstrumentenbau

```{r 336402, ft.align='left'}
ft_df <- produce_flextable(elem = nested_data_ogd[["DIV"]][["Bildungs- und Beratungszentrum Arenenberg"]][["Fachschaft Musikinstrumentenbau"]], year = "2024")
ft_df$ft
```

```{r 336402_qr,fig.width=42,fig.align='right'}
qr <- qrcode::qr_code("https://statistiktg.shinyapps.io/statanhang/?dept=DIV&amt=Bildungs-%20und%20Beratungszentrum%20Arenenberg&table=Fachschaft%20Musikinstrumentenbau&year=2024")
plot(qr)
```
| [Zur Tabelle](https://statistiktg.shinyapps.io/statanhang/?dept=DIV&amt=Bildungs-%20und%20Beratungszentrum%20Arenenberg&table=Fachschaft%20Musikinstrumentenbau&year=2024) |
|:--:|

\


### Modulare Weiterbildung Ernährung und Hauswirtschaft (Stufe Weiterbildung)

```{r 336403, ft.align='left'}
ft_df <- produce_flextable(elem = nested_data_ogd[["DIV"]][["Bildungs- und Beratungszentrum Arenenberg"]][["Modulare Weiterbildung Ernährung und Hauswirtschaft (Stufe Weiterbildung)"]], year = "2024")
ft_df$ft
```

```{r 336403_qr,fig.width=42,fig.align='right'}
qr <- qrcode::qr_code("https://statistiktg.shinyapps.io/statanhang/?dept=DIV&amt=Bildungs-%20und%20Beratungszentrum%20Arenenberg&table=Modulare%20Weiterbildung%20Ern%C3%A4hrung%20und%20Hauswirtschaft%20(Stufe%20Weiterbildung)&year=2024")
plot(qr)
```
| [Zur Tabelle](https://statistiktg.shinyapps.io/statanhang/?dept=DIV&amt=Bildungs-%20und%20Beratungszentrum%20Arenenberg&table=Modulare%20Weiterbildung%20Ern%C3%A4hrung%20und%20Hauswirtschaft%20(Stufe%20Weiterbildung)&year=2024) |
|:--:|

\


### Modulare Weiterbildung Landwirtschaft: Betriebsleiterschule Stufe Berufsprüfung mit Eidg. Fachausweis

```{r 336404, ft.align='left'}
ft_df <- produce_flextable(elem = nested_data_ogd[["DIV"]][["Bildungs- und Beratungszentrum Arenenberg"]][["Modulare Weiterbildung Landwirtschaft: Betriebsleiterschule Stufe Berufsprüfung mit Eidg. Fachausweis"]], year = "2024")
ft_df$ft
```

```{r 336404_qr,fig.width=42,fig.align='right'}
qr <- qrcode::qr_code("https://statistiktg.shinyapps.io/statanhang/?dept=DIV&amt=Bildungs-%20und%20Beratungszentrum%20Arenenberg&table=Modulare%20Weiterbildung%20Landwirtschaft:%20Betriebsleiterschule%20Stufe%20Berufspr%C3%BCfung%20mit%20Eidg.%20Fachausweis&year=2024")
plot(qr)
```
| [Zur Tabelle](https://statistiktg.shinyapps.io/statanhang/?dept=DIV&amt=Bildungs-%20und%20Beratungszentrum%20Arenenberg&table=Modulare%20Weiterbildung%20Landwirtschaft:%20Betriebsleiterschule%20Stufe%20Berufspr%C3%BCfung%20mit%20Eidg.%20Fachausweis&year=2024) |
|:--:|

\


### Modulare Weiterbildung Landwirtschaft: Betriebsleiterschule Stufe Meisterprüfung mit Eidg. Diplom

```{r 336405, ft.align='left'}
ft_df <- produce_flextable(elem = nested_data_ogd[["DIV"]][["Bildungs- und Beratungszentrum Arenenberg"]][["Modulare Weiterbildung Landwirtschaft: Betriebsleiterschule Stufe Meisterprüfung mit Eidg. Diplom"]], year = "2024")
ft_df$ft
```

```{r 336405_qr,fig.width=42,fig.align='right'}
qr <- qrcode::qr_code("https://statistiktg.shinyapps.io/statanhang/?dept=DIV&amt=Bildungs-%20und%20Beratungszentrum%20Arenenberg&table=Modulare%20Weiterbildung%20Landwirtschaft:%20Betriebsleiterschule%20Stufe%20Meisterpr%C3%BCfung%20mit%20Eidg.%20Diplom&year=2024")
plot(qr)
```
| [Zur Tabelle](https://statistiktg.shinyapps.io/statanhang/?dept=DIV&amt=Bildungs-%20und%20Beratungszentrum%20Arenenberg&table=Modulare%20Weiterbildung%20Landwirtschaft:%20Betriebsleiterschule%20Stufe%20Meisterpr%C3%BCfung%20mit%20Eidg.%20Diplom&year=2024) |
|:--:|

\newpage


### Weiterbildungs- und Informationsveranstaltungen in der Beratung Land- und Hauswirtschaft

```{r 336406, ft.align='left'}
ft_df <- produce_flextable(elem = nested_data_ogd[["DIV"]][["Bildungs- und Beratungszentrum Arenenberg"]][["Weiterbildungs- und Informationsveranstaltungen in der Beratung Land- und Hauswirtschaft"]], year = "2024")
ft_df$ft
```

```{r 336406_qr,fig.width=42,fig.align='right'}
qr <- qrcode::qr_code("https://statistiktg.shinyapps.io/statanhang/?dept=DIV&amt=Bildungs-%20und%20Beratungszentrum%20Arenenberg&table=Weiterbildungs-%20und%20Informationsveranstaltungen%20in%20der%20Beratung%20Land-%20und%20Hauswirtschaft&year=2024")
plot(qr)
```
| [Zur Tabelle](https://statistiktg.shinyapps.io/statanhang/?dept=DIV&amt=Bildungs-%20und%20Beratungszentrum%20Arenenberg&table=Weiterbildungs-%20und%20Informationsveranstaltungen%20in%20der%20Beratung%20Land-%20und%20Hauswirtschaft&year=2024) |
|:--:|

\


### Untersuchungen Bodenlabor

```{r 336407, ft.align='left'}
ft_df <- produce_flextable(elem = nested_data_ogd[["DIV"]][["Bildungs- und Beratungszentrum Arenenberg"]][["Untersuchungen Bodenlabor"]], year = "2024")
ft_df$ft
```

```{r 336407_qr,fig.width=42,fig.align='right'}
qr <- qrcode::qr_code("https://statistiktg.shinyapps.io/statanhang/?dept=DIV&amt=Bildungs-%20und%20Beratungszentrum%20Arenenberg&table=Untersuchungen%20Bodenlabor&year=2024")
plot(qr)
```
| [Zur Tabelle](https://statistiktg.shinyapps.io/statanhang/?dept=DIV&amt=Bildungs-%20und%20Beratungszentrum%20Arenenberg&table=Untersuchungen%20Bodenlabor&year=2024) |
|:--:|

\


### Gastronomie und Hotellerie am Arenenberg

```{r 336408, ft.align='left'}
ft_df <- produce_flextable(elem = nested_data_ogd[["DIV"]][["Bildungs- und Beratungszentrum Arenenberg"]][["Gastronomie und Hotellerie am Arenenberg"]], year = "2024")
ft_df$ft
```

```{r 336408_qr,fig.width=42,fig.align='right'}
qr <- qrcode::qr_code("https://statistiktg.shinyapps.io/statanhang/?dept=DIV&amt=Bildungs-%20und%20Beratungszentrum%20Arenenberg&table=Gastronomie%20und%20Hotellerie%20am%20Arenenberg&year=2024")
plot(qr)
```
| [Zur Tabelle](https://statistiktg.shinyapps.io/statanhang/?dept=DIV&amt=Bildungs-%20und%20Beratungszentrum%20Arenenberg&table=Gastronomie%20und%20Hotellerie%20am%20Arenenberg&year=2024) |
|:--:|

\newpage


## 3940&emsp;Veterinäramt

### Tierseuchenfälle TG (Anzahl betroffene Betriebe)

```{r 339401, ft.align='left'}
ft_df <- produce_flextable(elem = nested_data_ogd[["DIV"]][["Veterinäramt"]][["Tierseuchenfälle TG (Anzahl betroffene Betriebe)"]], year = "2024")
ft_df$ft
```

```{r 339401_qr,fig.width=42,fig.align='right'}
qr <- qrcode::qr_code("https://statistiktg.shinyapps.io/statanhang/?dept=DIV&amt=Veterin%C3%A4ramt&table=Tierseuchenf%C3%A4lle%20TG%20(Anzahl%20betroffene%20Betriebe)&year=2024")
plot(qr)
```
| [Zur Tabelle](https://statistiktg.shinyapps.io/statanhang/?dept=DIV&amt=Veterin%C3%A4ramt&table=Tierseuchenf%C3%A4lle%20TG%20(Anzahl%20betroffene%20Betriebe)&year=2024) |
|:--:|

\


### Schlachtung und Fleischkontrolle

```{r 339402, ft.align='left'}
ft_df <- produce_flextable(elem = nested_data_ogd[["DIV"]][["Veterinäramt"]][["Schlachtung und Fleischkontrolle"]], year = "2024")
ft_df$ft
```

```{r 339402_qr,fig.width=42,fig.align='right'}
qr <- qrcode::qr_code("https://statistiktg.shinyapps.io/statanhang/?dept=DIV&amt=Veterin%C3%A4ramt&table=Schlachtung%20und%20Fleischkontrolle&year=2024")
plot(qr)
```
| [Zur Tabelle](https://statistiktg.shinyapps.io/statanhang/?dept=DIV&amt=Veterin%C3%A4ramt&table=Schlachtung%20und%20Fleischkontrolle&year=2024) |
|:--:|

\

